【裁判字號】    99,簡上,9
【裁判日期】    990413
【裁判案由】    詐欺
【裁判全文】
臺灣苗栗地方法院刑事判決               99年度簡上字第9號
上  訴  人  臺灣苗栗地方法院檢察署檢察官
上  訴  人
即被    告  丙○○  26歲民.
上列上訴人等因被告詐欺案件，不服本院苗栗簡易庭98年度苗簡
字第986 號，中華民國98年12月17日第一審簡易判決（聲請簡易
判決處刑案號：臺灣苗栗地方法院檢察署98年度偵字第5427號）
，提起上訴，並經檢察官移送本院併案審理（臺灣臺南地方法院
檢察署99年偵字第952 號、臺灣苗栗地方法院檢察署99年偵字第
840 號），本院管轄之第二審合議庭判決如下：
    主  文
上訴均駁回。
    犯罪事實及理由
一、本案經本院審理結果，認第一審以被告丙○○犯刑法第30條
    第1 項、第339 條第1 項之幫助詐欺取財罪，判處有期徒刑
    3 月，並諭知易科罰金之標準為新臺幣1 千元折算1 日，其
    認事用法及量刑均無不當，應予維持，並引用第一審判決書
    記載之事實、證據及理由（詳如附件）。
二、上訴意旨略以：
  (一)被告丙○○上訴部分：被告有保留事發開始的證物、文件及
    手機受話紀錄，可證明被告係因申辦貸款過程，遭詐騙集團
    利用，亦是受害者，請撤銷原判決，更為無罪之判決云云。
  (二)檢察官上訴部分：原審諭知被告丙○○幫助詐欺取財而判處
    有期徒刑3 月之判決，固屬卓見。惟被告於本案同一次之販
    賣帳戶之行為，尚有其他被害事實，現正由臺灣臺南地方法
    院檢察署檢察官以99年度偵字第952 號案件及臺灣高雄地方
    法院檢察署檢察官以98年度偵字第32564 號偵辦中，屬於想
    像競合犯之裁判上一罪案件，應為起訴效力所及。原審未及
    斟酌該部分被害人之被害事實而為審判，難認原判決允當，
    請撤銷原判決，另為適當之判決云云。
三、本院認上開上訴意旨均難予憑採，經查：
  (一)針對被告丙○○上訴部分：被告丙○○前雖以書狀稱其亦為
    被害人，請求更為無罪之判決云云，惟被告於本院審理中就
    被訴事實已為認罪之陳述（見99年簡上字第9 號卷第37頁、
    第47頁），則被告前開上訴意旨，即無可採，其幫助犯詐欺
    取財之犯行已臻明確，被告之上訴自無理由，應予駁回。
  (二)針對檢察官上訴意旨部分：本案被告同一次交付帳戶資料予
    詐欺集團成員之行為，總計致被害人甲○○、乙○○二人遭
    詐騙受害，而上揭被害人之被害事實均業經原審予以審酌後
    ，論以幫助犯詐欺取財一罪，而判處有期徒刑3 月，並同時
    諭知易科罰金之標準在案，又台南地方法院檢察署99年偵字
    第952 號及苗栗地方法院檢察署99年偵字第840 號（即高雄
    地方法院檢察署以98年偵字第32564 號移送苗栗地方法院檢
    察署之案件）移送併案部分，經本院查核上揭卷宗結果，上
    開移送併案部分之犯罪事實均已於原審即行審酌，並無檢察
    官所指稱原審未及斟酌該部分被害事實之情形，從而檢察官
    提起本件上訴，自難認其上訴為有理由，而亦應予駁回。
四、至臺灣臺南地方法院檢察署99年度偵字第952 號及臺灣苗栗
    地方法院檢察署99年度偵字第840 號於本院請求併案部分，
    因上開併案之犯罪事實均係被害人乙○○部分，又被害人乙
    ○○之被害事實部分本即在原起訴之範圍內（即臺灣苗栗地
    方法院檢察署98年度偵字第5427號聲請簡易判決處刑書犯罪
    事實(二)部分），乃重覆併案，附此敘明。
五、據上論斷，應依刑事訴訟法第455 條之1 第1 項、第3 項、
    第364 條、第368 條、第373 條，判決如主文。
本案經檢察官洪清秀到庭執行職務。
中    華    民    國    99    年    4     月    13    日
                  刑事第一庭    審判長法  官  楊清益
                                      法  官  蔡志宏
                                      法  官  林靜雯
以上正本證明與原本無異。
本件不得上訴。
                                      書記官  劉千瑄
中    華    民    國    99    年    4     月    13    日
附錄本判決論罪科刑法條：
中華民國刑法第339 條：
意圖為自己或第三人不法之所有，以詐術使人將本人或第三人之
物交付者，處5 年以下有期徒刑、拘役或科或併科1000元以下罰
金。
以前項方法得財產上不法之利益或使第三人得之者，亦同。
前二項之未遂犯罰之。

司法院資訊處製作；財團法人民間司法改革基金會備份。
